# 权益法核算下由于被投资单位增发股份、投资方未同比例增资导致持股比例下降的核算

提问人：jovn 时间：2013-05-28 07:36:32
如题，上市公司执行企业会计准则监管问题解答【 2011 年第 1 期】，差额计入损益；昨天读了wiley出版的2012 interpretation and application of IFRSs, 解读说权益法核算前述情况应与子公司类似业务达到一致的效果，即计入资本公积（或留存收益）。 请问陈班，是不是两者之间存在不协调？谢谢！

回答人：chenyiwei
此问题目前争议较大，IASB正在对此征求意见，IASB倾向性的意见是计入权益，但在征求意见的过程中产生了很大的反对意见，目前实务界的多数意见还是倾向于计入损益，即证监会会计部“上市公司执行企业会计准则监管问题解答【 2011 年第 1 期】”第一条中的做法。
建议看一下这个帖子：http://bbs.esnai.com/thread-4912378-1-1.html。